臺灣高等法院刑事裁定
110年度聲字第1561號
聲  請  人
即  被  告  戴瑋謙

                    籍設臺北市○○區○○○路0段000號0樓 （臺北○○○○○○○○○）


上列聲請人即被告因詐欺等案件（本院110年度上訴字第906號）
，聲請具保停止羈押，本院裁定如下：
    主  文
聲請駁回。 
    理  由
一、聲請意旨略以：
(一)聲請人即被告戴瑋謙（下稱被告）因居酒屋工作繁忙，不小
    心疏忽法院開庭通知，以致遭通緝，但於接獲臺中市政府警
    察局第六分局偵查隊電話通知遭臺灣士林地方法院通緝後，
    馬上與員警持續聯絡、約定時間，並於民國109年12月21日
    於居酒屋老闆娘陪同下至臺中市政府警察局第六分局主動報
    到，並非於逃亡中被警方查獲，是被告實無逃亡之意。被告
    前因缺錢而為本案犯行，但本案已過近2年，而被告於108年
    7月4日為警查獲後，因親友家人與被告勸說後，被告已知自
    己的行為是不好的，也因結交得好的女友而改變自己，不再
    做違法工作或事項，這一年多來安份守己，在親友介紹下努
    力工作，回到正常且守法的生活，與過去集團成員或壞朋友
    斷了聯絡，希望以正常工作成功，不會再以不法方法賺取金
    錢。被告有工作證明及薪資袋可證明已有正常、穩定的薪水
    及生活，並不會因缺錢或經濟窘迫而參與詐騙集團之情，而
    無反覆實施同一犯罪之虞。被告亦希望和被害人道歉，並賠
    償被害人。
(二)請求法院能在執行前給予被告與家人團聚，因被告先前年輕
    不懂事，讓家人頭痛不已，因被告近2年努力回歸正常生活
    ，在109年11月間老闆特別為被告開了一間居酒屋，並邀請
    媽媽來店內用餐，家人並願意原諒被告，復邀請被告在過年
    時回家團圓，但因被告疏忽法院傳票遭羈押而無法回家團圓
    ；又被告在109年12月21日遭通緝並經臺灣士林地方法院羈
    押後，因事發突然，被告女友遭受打擊因而患有中度憂鬱症
    ，請求法院給予被告具保與家人團聚並安撫女友、將女友帶
    回家請家人照顧，到了該執行的時間，被告會準時報到執行
    。
(三)綜上，被告實無逃亡之虞，也無反覆實施之虞，有固定住所
    ，且已知悔改，對於所犯均坦承不諱，願意接受法律責任，
    希望與被害人和解，請求斟酌情理法，准予具保停止羈押，
    願每日定時向警局報到及限制住居，亦願提供新臺幣4至6萬
    元保證金等語。
二、按被告經法官訊問後，認為犯罪嫌疑重大，而有下列情形之
    一者，非予羈押，顯難進行追訴、審判或執行者，得羈押之
    ：㈠逃亡或有事實足認為有逃亡之虞者。㈡有事實足認為有湮
    滅、偽造、變造證據或勾串共犯或證人之虞者。㈢所犯為死
    刑、無期徒刑或最輕本刑為5年以上有期徒刑之罪，有相當
    理由認為有逃亡、湮滅、偽造、變造證據或勾串共犯或證人
    之虞者，刑事訴訟法第101條第1項定有明文。又被告經法官
    訊問後，認為犯刑法第339條、第339條之3之詐欺罪、第339
    條之4之加重詐欺罪，其嫌疑重大，有事實足認為有反覆實
    施同一犯罪之虞，而有羈押之必要者，得羈押之，刑事訴訟
    法第101條之1第1項第7款規定甚明。而所謂「犯罪嫌疑重大
    」，係指所犯之罪確有重大嫌疑而言，與案情及罪名是否重
    大無關。又羈押之目的，主要在於使追訴、審判得以順利進
    行，或為保全證據或保全對被告刑罰執行之目的。而被告有
    無羈押之必要，法院得按照偵審程序進行程度，就具體個案
    情節予以斟酌決定，如就客觀情事觀察，法院為准予羈押裁
    定，無明顯違反法定要件及比例原則，即難謂有違法或不當
    可言。
三、經查：
(一)被告前因涉犯刑法第339條之1第1項第2款、洗錢防制法第14
    條第1項等罪嫌，經檢察官提起公訴，依其自身供述，卷附
    證人所述及相關書證，足見起訴所指之被告犯罪嫌疑確屬重
    大。再者，被告前因傷害、妨害自由及過失傷害等輕罪案件
    ，於偵查及審理程序時即有逃避審判、執行等通緝之紀錄，
    此有本院被告前案紀錄表在卷可憑（原審金訴卷第223至227
    頁）；又被告本案於偵查時因傳喚未到，經臺灣士林地方檢
    察署於108年12月5日以士檢家偵德緝字第2449號通緝書通緝
    在案（108年度偵字第16022號卷第15至17頁），嗣於同年月
    21日到案，並經新北市政府警察局三重分局移送檢察官（10
    9年度偵緝字第91號卷第3至4頁），經臺灣士林地方檢察署
    於108年12月27日以士檢家偵德緝字第2669號撤銷通緝在案
    （109年度偵緝字第91號卷第29至31頁），然被告經檢察官
    起訴後，經原審法院合法傳喚未到（原審審金訴卷第43、59
    頁），復拘提無果（原審審金訴卷第65至71頁），嗣經原審
    法院書記官於109年9月25日以電話通知後，始於109年10月5
    日到庭（原審審金訴卷第73、79至81頁），然被告其後再經
    原審法院合法傳喚未到（原審金訴卷第83、95頁），復拘提
    無果（原審金訴卷第97至103頁），經原審法院於109年12月
    17日以109年度士院刑愛緝字第602號通緝書通緝在案（原審
    金訴卷第121至125頁），其後於109年12月21日緝獲到案（
    原審金訴卷第131至135頁），綜上各節，堪認被告確有事實
    足認為有逃亡之虞，而有刑事訴訟法第101條第1項第1款之
    羈押事由存在。被告雖以其無逃亡之虞，願意限制住居、每
    日向當地派出所報到等語，然被告前經傳喚、拘提不到，為
    第1次通緝，仍未依期報到，再經原審拘提到案，亦未按期
    報到，又經原審第2次通緝等情，已如前述，顯見被告經2次
    以限制住居之侵害人身自由較輕微之替代羈押方式均無法令
    被告按期報到，而確保將來審理或執行程序之順利進行，有
    繼續羈押之必要。
(二)另觀諸被告所涉詐欺等犯行，除本案如原審判決附表所載12
    名被害人外，尚有另案共計57名被害人（經臺灣臺北地方檢
    察署以108年度偵字第17383、17755、17990、18080、18380
    、19050、19516、20593、20890、21261、21472、21499、2
    1776、21794、21844、22506、22526、22829、23283、2413
    7、25541、25693號起訴書起訴在案，現在臺灣臺北地方法
    院以108年度原訴字第36號審理中），顯見被告先後分別對
    不同被害人為詐欺等犯行，觀諸被告上開犯罪情節觀之，被
    告確有反覆實施犯罪之虞。再被告雖以其現有正當工作，已
    回歸正常且守法的生活，然此實無法排除被告因其他緣由而
    有再行鋌而走險實施同質犯罪之可能，況被告本案所犯業經
    本院判處應執行有期徒刑2年外，尚有前述另案犯行審理中
    ，亦難保其無逃亡或再犯之虞，是被告確有刑事訴訟法第10
    1條之1第1項第7款所示反覆犯詐欺取財罪之羈押原因存在。
(三)再參酌檢察官所指本案被告所犯情節，被告及其所屬詐欺集
    團共犯係以網路購物付款設定錯誤等事由以電話向被害人等
    施以詐術，致被害人等陷於錯誤，而匯款如原審判決附表所
    示之款項至被告所屬詐欺集團成員所持用之人頭帳戶內，再
    由被告其所屬詐欺集團共犯提領被害人款項等節，審酌被告
    犯罪手段情節，對被害人等之財產損害非輕，共計所詐得之
    款項非微。經本院參酌防衛社會安全之目的，並綜合審酌國
    家刑事司法權之有效行使、社會秩序及公共利益等公益考量
    ，與被告人身自由私益及防禦權受限制程度，就目的與手段
    依比例原則為權衡，若命被告以具保、責付或限制住居等侵
    害較小之手段，替代羈押，均不足以確保本案後續審判或執
    行程序之順利進行，而確有羈押之必要。
(四)至被告另以其業已回歸正常生活，女友因本案羈押而患有中
    度憂鬱症等個人家庭狀況，其情固堪憐憫，惟與本案前述是
    否有羈押被告之原因及必要性之判斷無涉，被告以此為由聲
    請具保停止羈押，尚非可採。
四、綜上所述，被告前揭羈押之原因及必要性仍然存在，尚無法
    以具保、責付、限制住居等對被告自由權利侵害較輕微之強
    制處分措施替代；此外，本件復查無刑事訴訟法第114條所
    列之各款情形，是被告聲請具保停止羈押，為無理由，應予
    駁回。
據上論斷，依刑事訴訟法第220條，裁定如主文。
中　　華　　民　　國　　110 　年　　4 　　月　　19　　日
                  刑事第三庭    審判長法　官  張惠立
                                      法  官  張江澤
                                      法  官  劉兆菊
以上正本證明與原本無異。
如不服本裁定，應於收受送達後五日內向本院提出抗告狀。
                                      書記官  吳芝嘉
中　　華　　民　　國　　110 　年　　4 　　月　　20　　日